# 子公司取得方式

提问人：13757187143 时间：2021-05-17 09:34:56
请教各位大佬，以下问题，在其他主体中的权益中-企业集团的构成，子公司取得的方式填列是否正确？
1 、甲集团非同一控制下合并A集团，甲集团的合并报表中，A集团的所有公司取得方式都为“非同一控制下企业合并”，和A集团子公司在A集团层面的取得方式无关。
2 、甲集团同一控制下合并B集团，甲集团的合并报表中，B集团的所有公司取得方式都为“同一控制下企业合并”，和B集团子公司在B集团层面的取得方式无关。

回答人：chenyiwei
1 、可以这样理解。
2 、对于同一控制下合并取得的B集团，由于其需追溯合并到甲集团的报表中，故应根据这些子公司纳入B集团控制范围的方式确定其在甲集团合并报表层面披露的取得方式。

提问人：13757187143 时间：2021-05-18 09:18:52
陈版，甲集团的合并报表种，B集团本级的取得方式，是否为“同一控制下企业合并”呢

回答人：chenyiwei
是。